臺灣士林地方法院民事裁定
111年度抗字第297號
抗  告  人  于又勳  
相  對  人  余明憲  
上列當事人間因本票裁定事件，抗告人對於中華民國111年10月1
2日本院司法事務官所為111年度司票字第15930號裁定提起抗告
，本院裁定如下：
    主  文
抗告駁回。
抗告程序費用新臺幣壹仟元由抗告人負擔。
    理  由
一、按執票人向本票發票人行使追索權時，得聲請法院裁定後強
    制執行。在票據上簽名者，依票上所載文義負責。2人以上
    共同簽名時，應連帶負責。票據法第123條、第5條分別定有
    明文。又本票執票人依上開法條之規定，聲請法院裁定許可
    對發票人強制執行，係屬非訟事件程序，法院僅就形式上審
    查得否准許強制執行，此項裁定並無確定實體上法律關係存
    否之效力，如發票人就票據債務之存否有爭執時，應由發票
    人提起確認之訴，以資解決（最高法院56年台抗字第714 號
    、57年台抗字第76號裁判意旨參照）。次按抗告，除本編別
    有規定外，準用第三編第一章之規定，又第二審法院認為上
    訴為無理由者，應為駁回之判決，民事訴訟法第495條之1第
    1項、第449條第1項分別定有明文；該等規定，依非訟事件
    法第46條規定，於非訟事件之抗告準用之。
二、本件相對人於原審主張：伊執有抗告人簽發如本院111年度
    司票字第15930號裁定(下稱原裁定)所示之本票乙紙(下稱系
    爭本票)，並免除作成拒絕證書，詎屆期提示後尚有新臺幣(
    下同)68萬元金額未獲清償，爰依票據法第123條規定，聲請
    裁定許可就系爭本票為強制執行等語，經本院司法事務官以
    原裁定准許系爭本票得為強制執行。
三、抗告意旨略以：系爭本票係兩造簽訂店面頂讓買賣合約(下
    稱系爭合約)而簽發，而抗告人均有按約定每月3月1日支付2
    萬元予相對人，並無違約之情事，相對人聲請本票裁定應無
    理由，為此請求廢棄原裁定云云。
四、經查，相對人於原審提出之系爭本票，核已具備本票之形式
    要件，其上並載明有免除作成拒絕證書之旨，且經相對人陳
    明業經提示付款，是相對人執系爭本票向發票人即抗告人行
    使追索權，而向本院聲請裁定准許強制執行，合於票據法第
    123條規定，自應准許。抗告意旨雖指摘其均有依系爭合約
    履行給付頂讓費用予相對人並未有違約情事云云，惟此核屬
    於實體法律關係之主張，揆之首揭規定與裁判意旨，尚非本
    件非訟事件程序所應審究。從而，抗告人提起本件抗告，為
    無理由，應予駁回。
五、爰裁定如主文。　　　　
中　　華　　民　　國　　111 　年　　12　　月　　7 　　日
                          民事第二庭 
　　　　　　　　　　　　　　　法  官  辜  漢  忠  
以上正本係照原本作成。
本件裁定不得再抗告。　　　　　　　　　　　　　　　
中　　華　　民　　國　　111 　年　　12　　月　　7 　　日
                              書記官  潘  盈  筠